【裁判字號】    95,訴,3703
【裁判日期】    951220
【裁判案由】    毒品危害防制條例
【裁判全文】
臺灣高雄地方法院刑事判決              95年度訴字第3703號
公  訴  人  臺灣高雄地方法院檢察署檢察官
被      告  乙○○○
上列被告因違反毒品危害防制條例案件，經檢察官提起公訴（95
年度毒偵字第6599號），被告於本院準備程序進行中，就被訴事
實為有罪之陳述，經本院告知簡式審判程序意旨，並聽取公訴人
及被告之意見後，合議裁定由受命法官獨任進行簡式審判程序審
理，本院判決如下：
    主  文
乙○○○施用第一級毒品，累犯，處有期徒刑柒月，扣案之第一
級毒品海洛因伍包（合計淨重拾捌點壹貳公克，空包裝總重貳點
陸伍公克），均沒收銷燬之；又施用第二級毒品，累犯，處有期
徒刑參月，扣案之第二級毒品甲基安非他命貳包（分別為檢驗前
淨重貳點捌壹伍公克，檢驗後淨重貳點柒陸壹公克；檢驗前淨重
參點壹伍肆公克，檢驗後淨重參點壹壹參公克），均沒收銷燬之
。應執行有期徒刑捌月，扣案之第一級毒品海洛因伍包（合計淨
重拾捌點壹貳公克，空包裝總重貳點陸伍公克）、第二級毒品甲
基安非他命貳包（分別為檢驗前淨重貳點捌壹伍公克，檢驗後淨
重貳點柒陸壹公克；檢驗前淨重參點壹伍肆公克，檢驗後淨重參
點壹壹參公克），均沒收銷燬之。
    事  實
一、乙○○○前於民國83年間因傷害罪，經本院於83年12月9 日
    ，以83年度易字第5389號判處有期徒刑7 月確定，復於同年
    間因違反肅清煙毒條例案件，經本院於83年12月21日，以83
    年度訴字第4076號判處有期徒刑3 年4 月確定，經裁定合併
    定應執行有期徒刑3 年10月，而於91年6 月23日假釋保護管
    束期滿，未經撤銷，以已執行論。另於87年間又因施用毒品
    案件，經本院裁定送觀察、勒戒後，認有繼續施用毒品傾向
    ，再裁定施以強制戒治，於89年1 月5 日戒治期滿，由本院
    於89年2 月14日以87年度訴字第1228號免刑判決確定。復於
    92年間因施用毒品案件，經臺灣高雄地方法院檢察署檢察官
    以92年度毒偵字第2941號提起公訴並聲請強制戒治，經最高
    法院以93年度台上字第3091號判決判處有期徒刑1 年確定，
    而於94年11月26日縮短刑期執行完畢。而強制戒治部分，則
    經本院裁定令入戒治處所施以強制戒治後，於93年1 月9 日
    出戒治處所，並於93年2 月4 日因法律修正而報結執行程序
    。詎其仍不知悔改，復基於施用第一級海洛因、第二級毒品
    甲基安非他命之犯意，於前揭強制戒治執行完畢釋放後5 年
    內之95年8 月4 日上午8 、9 時許，在其位於高雄縣林園鄉
    ○○○路31號自宅內，分別以香菸摻海洛因後點燃吸食之方
    式、甲基安非他命放入玻璃球後燒烤吸食之方式，施用第一
    級毒品海洛因及第二級毒品甲基安非他命各1 次。嗣於95年
    8 月4 日17時許，為警持搜索票，前往乙○○○上開住所搜
    索，當場扣得第一級毒品海洛因5 包（合計淨重18.12 公克
    ，空包裝總重2.65公克）、第二級毒品甲基安非他命2 包（
    分別為檢驗前淨重2.815 公克，檢驗後淨重2.761 公克；檢
    驗前淨重3.154 公克，檢驗後淨重3.113 公克），始悉上情
    。
二、案經高雄縣政府警察局鳳山分局報請臺灣高雄地方法院檢察
    署檢察官偵查起訴。
    理  由
一、本件被告乙○○○所犯係死刑、無期徒刑、最輕本刑為3年
    以上有期徒刑以外之罪，其於準備程序中就被訴事實為有罪
    之陳述，經法官告知簡式審判程序之旨，並聽取公訴人、被
    告之意見後，認為適宜由受命法官獨任進行簡式審判程序，
    依刑事訴訟法第273 條之1 第1 項規定，裁定由受命法官獨
    任進行簡式審判程序，合先敘明。
二、訊據被告乙○○○對於前揭施用第一級毒品海洛因及第二級
    毒品甲基安非他命之犯行，業於本院審理中坦承不諱，且被
    告於95年8 月4 日為警查獲當時所採集之尿液，經送檢驗結
    果，呈毒品嗎啡及甲基安非他命陽性反應，此有臺灣檢驗科
    技股份有限公司濫用藥物實驗室高雄所濫用藥物尿液檢驗報
    告1 紙在卷可稽。又查扣案之第一級毒品海洛因5 包（合計
    淨重18.12 公克，空包裝總重2.65公克）、第二級毒品甲基
    安非他命2 包（分別為檢驗前淨重2.815 公克，檢驗後淨重
    2.761 公克；檢驗前淨重3.154 公克，檢驗後淨重3.113 公
    克），經分別送請法務部調查局、高雄市立凱旋醫院鑑驗結
    果，分別確為第一級毒品海洛因、第二級毒品甲基安非他命
    ，亦有法務部調查局95年9 月9 日調科壹字第09523012590
    號鑑定通知書、高雄市立凱旋醫院濫用藥物成品檢驗高市凱
    醫驗字第2755號鑑定書附卷可憑，足見被告之自白與事實相
    符，自可採為論罪科刑之憑據。此外，被告前因施用毒品案
    件，經法院裁定令入戒治處所施以強制戒治後，於93年1 月
    9 日出戒治處所，並於93年2 月4 日因法律修正而報結執行
    程序等情，亦有臺灣高等法院被告前案紀錄表及臺灣高雄地
    方法院檢察署刑案資料查註紀錄表各1 份附卷可按。本件事
    證明確，被告於強制戒治執行完畢釋放後，5 年內再犯本件
    施用第一級毒品及第二級毒品之犯行，事證明確，應依法論
    科。
三、按海洛因係屬毒品危害防制條例第2 條第2 項第1 款所稱之
    第一級毒品，安非他命為毒品危害防制條例第2 條第2 項第
    2 款所稱之第2 級毒品，依法均不得施用、持有。核被告乙
    ○○○所為，係犯毒品危害防制條例第10條第1 項之施用第
    一級毒品罪及同條例第10條第2 項之施用第二級毒品罪。被
    告所犯上開施用第一級毒品罪及施用第二級毒品罪之間，犯
    意各別，罪名不同，應分論併罰之。被告曾於92年間因施用
    毒品案件，經最高法院以93年度台上字第3091號判決判處有
    期徒刑1 年確定，而於94年11月26日縮短刑期執行完畢乙節
    ，有台灣高雄地方法院檢察署刑案資料查註紀錄表及台灣高
    等法院被告前案紀錄表可按，其於有期徒刑執行完畢後5 年
    以內因故意再犯本件有期徒刑以上之罪，為累犯，應依刑法
    第47條規定加重其刑。扣案被告持有之第一級毒品海洛因5
    包（合計淨重18.12 公克，空包裝總重2.65公克），是除去
    包裝後毒品重量達5 公克以上，應依毒品危害防制條例第11
    條第4 項規定，加重其刑至二分之一，並依法遞加之。爰審
    酌被告前因施用毒品，經強制戒治、論罪科刑後，仍未戒絕
    毒品，再犯本件施用毒品之罪，顯見其戒除毒癮之意志薄弱
    ，惡習未改，惟念及施用毒品乃戕害自己身心之行為，尚未
    損及他人，且其犯後已坦認犯行，態度良好，犯罪動機、目
    的、犯罪行為人生活狀況等一切情狀，各量處如主文所示之
    刑，並定其應執行之刑，以資懲儆。
四、至扣案之第一級毒品海洛因5 包（合計淨重18.12 公克，空
    包裝總重2.65公克）、第二級毒品甲基安非他命2 包（分別
    為檢驗前淨重2.815 公克，檢驗後淨重2.761 公克；檢驗前
    淨重3.154 公克，檢驗後淨重3.113 公克），確分別係第一
    級毒品、第二級毒品無訛，業如上述，而盛裝海洛因之包裝
    袋於客觀上難以完全與遺留之海洛因殘渣剝離，其性質與毒
    品無異，故上開海洛因及盛裝海洛因之包裝袋等、上開甲基
    安非他命，均應依毒品危害防制條例第18條第1 項前段規定
    ，宣告沒收銷燬之。檢驗用罄之毒品既已滅失，自無從宣告
    沒收銷燬之，附此敘明。
五、據上論斷，應依刑事訴訟法第273 條之1 第1 項、第299 條
    第1 項前段，毒品危害防制條例第10條第1 項、第2 項、第
    18條第1 項前段，刑法第11條、第47條、第70條、第51條第
    5 款，判決如主文。
六、本案經檢察官甲○○到庭執行職務。
中    華    民    國    95    年    12    月    20    日
                  刑事第十一庭  法  官 吳金芳
以上正本證明與原本無異。
如不服本判決，應於判決送達後10日內，向本院提出上訴狀。
中    華    民    國    95    年    12    月    20    日
                                書記官  劉音利
附錄本件論罪科刑法條：
毒品危害防制條例第10條第1項、第2項
施用第一級毒品者，處 6 月以上 5 年以下有期徒刑。
施用第二級毒品者，處 3 年以下有期徒刑。


司法院資訊處製作；財團法人民間司法改革基金會備份。
